【裁判字號】    97,消債抗,97
【裁判日期】    970821
【裁判案由】    聲請更生程序
【裁判全文】
臺灣高雄地方法院民事裁定            97年度消債抗字第97號
抗  告  人  兆豐國際商業銀行股份有限公司港都分公司
法定代理人  甲○○
上列抗告人與相對人吳舜立因消費者債務清理條例聲請保全處分
事件，對於民國97年7 月16日本院97年度審消債更字第1409號裁
定提起抗告，本院裁定如下：
    主  文
抗告駁回。
抗告程序費用新臺幣壹仟元由抗告人負擔。
    理  由
一、抗告意旨略以：原裁定依消費者債務清理條例第19條第1 項
    規定，命本院96年度執字第123857號強制執行程序，就相對
    人即債務人（下稱相對人）所有坐落高雄縣鳳山市○○段58
    5 之3 地號土地，權利範圍萬分之115 ，及其上建物3339建
    號權利範圍全部，暨共同使用部分3414建號權利範圍萬分之
    101 ，門牌號碼為高雄縣鳳山市○○路361 號4 樓建物所有
    權全部（下稱系爭房地），不得繼續強制執行程序。惟相對
    人並未依消費者債務清理條例第151 條之規定，敘明向最大
    債權銀行請求協商債務清償方案，表明共同協商之意旨，且
    抗告人於97年7 月17日郵寄債務協商申請書予相對人並電詢
    相關情形，相對人拒答任何問題，顯見其無協商誠意。且有
    擔保債權人得不依更生程序行使權利，抗告人為有擔保債權
    人，擬不參加更生程序，欲逕行使擔保物權求償，爰提起抗
    告。
二、按法院就更生或清算之聲請為裁定前，得因利害關係人之聲
    請或依職權，以裁定為債務人財產之保全、限制債權人行使
    債權及停止對於債務人財產強制執行程序之保全處分，消費
    者債務清理條例第19條第1 項第1 款、第2 款及第3 款分別
    定有明文。立法意旨當係防杜債務人財產減少，維持債權人
    間之公平受償及使債務人有重建更生之機會，有依債權人、
    債務人或其他利害關係人之聲請或依職權為一定保全處分之
    必要。
三、經查：相對人已向本院聲請更生，依其提出之債權人清冊，
    確有多數之債權人，惟僅部分債權人就系爭房地聲請強制執
    行。抗告人雖屬有優先權之債權，然系爭房地經強制執行程
    序，除有優先權之債權外，若有餘額，其餘債權仍應平均分
    配，故為維持債權權人間之公平受償，使債務人有重建更生
    之機會，自有停止系爭房地強制執行程序之必要。至於，法
    院裁定開始更生程序後，對於債務人不得開始或繼續訴訟及
    強制執行程序。但有擔保或有優先權之債權，不在此限，消
    費者債務清理條例第48條第2 項固定有明文。然相對人向本
    院聲請更生，本院尚未裁定開始更生，故尚無此規定之適用
    。原審裁定就系爭房地為保全處分，洵屬有據。本件抗告為
    無理由，應予駁回。
四、據上論結，本件抗告為無理由，依消費者債務清理條例第15
    條，民事訴訟法第495 條之1 第1 項、第449 條第1項 、第
    95條、第78條，裁定如主文。
中    華    民    國    97    年    8     月    21    日
              民事第一庭        審判長法  官  朱玲瑤
                                      法  官  劉惠娟
                                      法  官  陳宛榆
上為正本係照原本作成
如不服本裁定，應於裁定送達後10日內，以書狀向本院提出抗告
，並繳納抗告費新臺幣1千元
中    華    民    國    97    年    8     月    21    日
                                      書記官  林慧君


司法院資訊處製作；財團法人民間司法改革基金會備份。
